臺灣高等法院花蓮分院刑事判決　　　　 100年度上易字第87號
上　訴　人
即　被　告　陳承宗
上列上訴人因竊盜等案件，不服臺灣花蓮地方法院100年度易字
第162號中華民國100年4月28日第一審判決（起訴案號：臺灣花
蓮地方法院檢察署100年度偵緝字第62號），提起上訴，本院判
決如下：
    主  文
上訴駁回。
    理  由
一、依刑事訴訟法第350條、第361條、第362條、第367條規定，
    不服地方法院之第一審判決而上訴者，須提出上訴書狀，並
    應敘述具體理由，為上訴必備之程式；其所提出之上訴書狀
    並未敘述上訴理由，或僅曾以言詞陳述上訴理由者，均應於
    上訴期間屆滿後20日內補提理由書於第一審法院。第一審法
    院經形式審查，認逾期未補提上訴理由者，應定期間先命補
    正；逾期未補正者，為上訴不合法律上之程式，應以裁定駁
    回。倘已提出上訴理由，但所提非屬具體理由者，則由第二
    審法院以上訴不合法律上之程式，判決駁回。而所謂具體理
    由，必係依據卷內既有訴訟資料或提出新事證，指摘或表明
    第一審判決有何採證認事、用法或量刑等足以影響判決本旨
    之不當或違法，而構成應予撤銷之具體事由，始克當之（例
    如：依憑證據法則具體指出所採證據何以不具證據能力，或
    依憑卷證資料，明確指出所為證據證明力之判斷如何違背經
    驗、論理法則）；倘僅泛言原判決認定事實錯誤、違背法令
    、量刑失之過重或輕縱，而未依上揭意旨指出具體事由，或
    形式上雖已指出具體事由，然該事由縱使屬實，亦不足以認
    為原判決有何不當或違法者（例如：對不具有調查必要性之
    證據，法院未依聲請調查亦未說明理由，或援用證據不當，
    但除去該證據仍應為同一事實之認定），皆難謂係具體理由
    ，俾與第二審上訴制度在請求第二審法院撤銷、變更第一審
    不當或違法之判決，以實現個案救濟之立法目的相契合，並
    節制濫行上訴（最高法院著有97年度台上字第892號判決可
    參）。
二、上訴人即被告陳承宗不服原審判決，於上訴期間內提起上訴
    ，其理由略以：（一）、檢察官起訴法條原為刑法第320條
    之普通竊盜罪，被告亦已當庭認罪，一審及原起訴檢察官誘
    使被告認罪後，原審法官於準備程序時，任意更改起訴法條
    ，以刑法第321條加重竊盜，判處較重刑度，使被告陷於不
    利，讓被告難以信服。（二）、偵查中並未傳喚被害人阮氏
    松，只傳喚林志雄，但林志雄之證詞，不能做審判之依據，
    法院不應因被告坦承犯行，審判程序就不照刑事訴訟法之規
    定，已違背法令。（三）、原審法院認定攀爬踰越欄杆，再
    自鐵門進入行竊，對於安全設備之定義，於法不合。（四）
    、被告雖有犯行，但始終未使用破壞工具，案發地之門扇也
    未被破壞，被告僅違反刑法第320條。（五）、請考量被告
    已全然坦承犯行，減輕刑責云云（參見被告之上訴狀及上訴
    理由狀）。
三、經查：
  (一)按有罪判決，法院於不妨害事實同一範圍，得自由認定事實
    ，適用法律，換言之，基本事實彼此相同，即得變更檢察官
    起訴法條而為判決，此觀刑事訴訟法第300條規定甚明。查
    原審就被告於96年10月7日下午2時30分許，竊取被害人財物
    之犯行，認有踰越安全設備，即被害人住處2樓陽台欄杆之
    情形，而變更檢察官之起訴法條（刑法第320條第1項），依
    修正前刑法第321條第1項第2款論以踰越安全設備竊盜罪，
    依上開說明，並無不合。復經原審對被告告知該罪名之變更
    （見原審卷第48頁），核與刑事訴訟法第95條第1款之規定
    無違。又被告於原審之坦認上開犯行，係在原審為罪名變更
    之告知後，見原審卷第48頁以下），殊無上訴意旨所稱誘使
    被告認罪後再變更法條之情事。
  (二)證人阮氏松於偵查中曾經到場具結作證，有偵訊筆錄可憑（
    見偵字第5534號卷第82頁以下），並經原審在判決理由二予
    以引用，上訴意旨認阮氏松於偵查中，未經傳喚作證，顯與
    卷存訴訟資料不合。又簡式審判程序之調查證據，不受刑事
    訴訟法第159條第1項、第161條之2、第161條之3、第163條
    之1、及第164條至第170條之限制，同法第273條之2規定甚
    明。原審於行簡式審判調查證據時，經逐一提示林志雄、阮
    氏松、陳明見之證詞、金旺銀樓買賣登記簿影本、刑案現場
    測繪圖、現場照片等，並告以要旨，而詢問被告意見，被告
    除表示無意見外，並陳明並無其他證據要請求調查，有原審
    卷可憑，上訴意旨指原審因被告認罪而不依刑事訴訟法進行
    程序各語，亦與卷內訴訟資料不符。
  (三)上訴人於偵審中均承認爬越被害人住處2樓陽台欄杆竊盜（
    見偵緝字第62號卷第45頁、原審卷第49頁），上訴意旨對此
    亦未爭執，而所謂安全設備，指依社會通常觀念，足認有防
    盜功能之設備而言。原審判決已就該欄杆兼具防止他人侵入
    屋內之效用，而有防閑功能，而屬安全設備之理由，詳為論
    述，從形式上觀察，並無上訴意旨所指違背法令之情事。至
    被告未使用破壞工具，及被害人之門扇未被破壞，係被告之
    竊盜行為，有無毀壞門扇或攜帶兇器之加重情形之問題，於
    上開罪名之成立毫無影響，上訴人援為其係犯刑法第320條
    第1項竊盜罪名之依據，自非可取。
  (四)綜合上開說明，足見上訴理由與卷內資料不符。上訴人復未
    提出新事證，指摘或表明第一審判決有何採證認事，足以影
    響判決本旨之不當或違法，而構成應予撤銷之具體事由，依
    前開最高法院判決意旨，上訴人前揭上訴理由自非屬得上訴
    第二審之具體理由。從而，揆諸上開說明，本件上訴不合法
    律上之程式，且無從命補正，應予駁回，並不經言詞辯論為
    之。又本件既應從程序上駁回，上訴人請求從輕量刑一節，
    自屬無從審酌，併予敘明。
四、依刑事訴訟法第367條前段、第372條，判決如主文。
中    華    民    國   100    年    6     月    30    日
                  刑事庭審判長法  官  劉令祺
                              法  官  許仕楓
                              法  官  陳秋錦
以上正本證明與原本無異。
本件不得上訴。
中    華    民    國   100    年    6     月    30    日
                              書記官  陳淑芬